臺灣高等法院臺中分院刑事判決　　　　 96年度上訴字第376號
上　訴　人
即　被　告　乙○○
上列上訴人因毒品危害防制條例案件，不服臺灣臺中地方法院95
年度訴字第3507號中華民國95年12月12日第一審判決（起訴案號
：臺灣臺中地方法院檢察署95年度毒偵字第4473號），提起上訴
，本院判決如下：
    主  文
上訴駁回。
    犯罪事實
一、乙○○前於民國91年間，曾因施用毒品案件，經臺灣臺中地
    方法院檢察署檢察官聲請強制戒治及提起公訴，強制戒治部
    分，經臺灣臺中地方法院以91年度毒聲字第2536號裁定令入
    戒治處所施以強制戒治，於92年11月1日（原審誤載為11月2
    日）戒治期滿執行完畢；刑案部分，則經該院以91年度訴字
    第2129號判處有期徒刑10月、7月，定應執行刑為有期徒刑1
    年4月，於94年2月13日因縮短刑期執行完畢。詎其仍不思戒
    絕毒品，於上開強制戒治執行完畢釋放後 5年內，復基於施
    用第一級毒品海洛因之犯意，於95年9月8日晚上6、7時許，
    在臺中市○○○路其朋友之住處，以將毒品海洛因攙入香煙
    內點燃吸食之方式，施用海洛因 1次；另基於施用第二級毒
    品甲基安非他命之犯意，於95年9月8日晚上8、9時許，在臺
    中市○○○街附近之「中平活動中心」內，以將甲基安非他
    命置於吸食器內，用火燒烤產生燻煙之方式，施用甲基安非
    他命1次。嗣於 95年9月9日18時20分許，為警持搜索票至其
    臺中縣太平市○○○街13巷16號搜索，並扣得其所有供施用
    甲基安非他命之吸食器 1組，嗣經警採其尿液送驗結果，確
    呈嗎啡及甲基安非他命之陽性反應。
    理  由
一、訊據被告乙○○對於上開犯罪事實坦承不諱（見於原審卷第
    30頁、本院卷第36頁），而被告經警查獲後採尿送鑑驗結果
    ，亦檢測出嗎啡及甲基安非他命之陽性反應，此有詮昕科技
    股份有限公司出具之濫用藥物尿液檢驗報告附卷可證（見偵
    查卷第12頁）。此外，並有被告所有供施用甲基安非他命之
    吸食器 1組扣案可證，足見被告之自白確與事實相符。又被
    告於91年間，曾因施用毒品案件，經法院裁定令入戒治處所
    施以強制戒治，於 92年11月1日戒治期滿執行完畢等情，有
    臺灣高等法院被告前案紀錄表及臺灣臺中地方法院檢察署刑
    案資料查註紀錄表在卷可查，被告於上開強制戒治執行完畢
    後，5年以內再犯本案施用毒品之犯行，自應依法論科。
二、核被告所為，係犯毒品危害防制條例第 10條第1項之施用第
    一級毒品罪，及同條例第 2項之施用第二級毒品罪，被告持
    有第一級、第二級毒品之低度行為，應為其施用第一級、第
    二級毒品之高度行為所吸收，均不另論罪，被告所犯上開兩
    罪，犯意各別，行為互殊，應予分論併罰。被告於91年間，
    因違反毒品危害防制條例案件，經臺灣臺中地方法院判處有
    期徒刑 10月、7月，並定應執行刑為有期徒刑1年4月，於94
    年2 月13日縮短刑期而執行完畢等情，有上開前案資料查註
    紀錄表在卷足參，其於有期徒刑執行完畢後， 5年以內再故
    意犯本件有期徒刑以上之上開兩罪，均為累犯，均應依刑法
    第47 條第1項規定各加重其刑。原審以被告罪證明確，適用
    毒品危害防制條例第 10條第1項、第2項，刑法第11條前段、
    第47條第1項、第51條第5款之規定，予以論罪科刑，並以扣
    案之吸食器 1組係被告所有供施用第二級毒品所用之物，依
    刑法第38條第1項第2款之規定，宣告沒收，認事用法並無不
    當，而被告前既因施用毒品案件，經強制戒治及判處有期徒
    刑執行完畢後，仍未能徹底戒絕毒品，復犯本案施用毒品罪
    ，顯見其無戒毒悔改之意，惟念其施用毒品乃自戕一己之身
    體健康，尚未對他人造成危害，且犯後已坦承犯行，態度良
    好等一切情狀，原審就其施用施用第一級毒品罪，判處有期
    徒刑10月，就施用第二級毒品罪，判處有期徒刑 6月，並定
    應執行刑為有期徒刑1年2月，量刑亦屬妥適，被告上訴意旨
    空言指摘原判決不當，為無理由，應予駁回。
據上論結，應依刑事訴訟法第368條，判決如主文。
本案經檢察官甲○○到庭執行職務。
中　　華　　民　　國　　96　　年　　3 　　月　　30　　日
            刑事第十庭    審判長法　官　林　照　明
                                法　官　李　平　勳
                                法　官　蔡  名  曜
上列正本證明與原本無異。
施用第一級毒品得上訴，其餘不得上訴。
如不服本判決應於收受送達後十日內向本院提出上訴書狀，其未
敘述上訴之理由者並得於提起上訴後十日內向本院補提理由書（
均須按他造當事人之人數附繕本）。
                                書記官　劉　恒  宏
中　　華　　民　　國　　96　　年　　4 　　月　　 3　　日
附錄論罪科刑法條
毒品危害防制條例第10條
施用第一級毒品者，處 6 月以上 5 年以下有期徒刑。
施用第二級毒品者，處 3 年以下有期徒刑。
